臺灣臺北地方法院刑事判決
111年度審交易字第358號
公  訴  人  臺灣臺北地方檢察署檢察官
被      告  李萬隆



上列被告因過失傷害案件，經檢察官提起公訴（111年度偵字第
10548號），本院判決如下：
    主  文
本件公訴不受理。
    理  由
一、公訴意旨詳如附件起訴書所載。
二、按告訴乃論之罪，告訴人於第一審辯論終結前得撤回其告訴
　　，又告訴經撤回者，應諭知不受理之判決，且得不經言詞辯
    論為之，刑事訴訟法第238條第1項、第303條第3款、第307
    條分別定有明文。
三、查本件告訴人李叡宜告訴被告李萬隆過失傷害案件，檢察官
    提起公訴認被告係犯刑法第284條前段之過失傷害罪嫌，依
    刑法第287條前段之規定，須告訴乃論。茲告訴人具狀撤回
    告訴，此有刑事撤回告訴狀1紙在卷可憑(見本院卷第41頁)
　　，依照前開說明，本件爰不經言詞辯論，逕為諭知不受理之
    判決。
四、據上論斷，應依刑事訴訟法第303條第3款、第307條，判決
    如主文。
中　　華　　民　　國　　111 　年　　6 　　月　　24　　日
　　　　　　 刑事第二十二庭   法　官　廖棣儀
上正本證明與原本無異。 
如不服本判決應於收受送達後20日內向本院提出上訴書狀，並應
敘述具體理由；其未敘述上訴理由者，應於上訴期間屆滿後20日
內向本院補提理由書（均須按他造當事人之人數附繕本）「切勿
逕送上級法院」。告訴人或被害人如對於本判決不服者，應具備
理由請求檢察官上訴，其上訴期間之計算係以檢察官收受判決正
本之日期為準。 因疫情而遲誤不變期間，得向法院聲請回復原
狀。
　　　　　　                  書記官  林志忠
中　　華　　民　　國　　111 　年　　6 　　月　　24　　日
附件
臺灣臺北地方檢察署檢察官起訴書
                                    111年度偵字第10548號
　　被　　　告　李萬隆　男　66歲（民國00年00月00日生）
　　　　　　　　        住臺北市○○區○○路0段00巷00弄00號4
                        樓
　　　　　　　　        國民身分證統一編號：Z000000000號
上列被告因過失傷害案件，業經偵查終結，認應提起公訴，茲將
犯罪事實及證據並所犯法條分敘如下：
　　　　犯罪事實
一、李萬隆於民國110年7月6日上午8時20分許，駕駛車牌號碼00
    0-00號營業用小客車，在臺北市文山區保儀路之「司法新村
    」公車站牌前讓車上乘客下車後，續沿保儀路由北往南方向
    行駛且欲右轉保儀路142巷，嗣行經保儀路與保儀路142巷路
    口處，本應注意車前狀況，並隨時採取必要之安全措施，而
    依當時情形為晴天、日間自然光線、路況乾燥無缺陷及無障
    礙物，且視距良好，並無不能注意之情事，竟疏未注意其車
    身左側前方適有李叡宜騎乘車牌號碼000-0000號普通重型機
    車，沿同路段同方向行駛至上開路口，仍貿然前行，致與李
    叡宜之右後側發生碰撞，李叡宜因而人、車倒地，並受有右
    側遠端脛骨、腓骨閉鎖性骨折等傷害。
二、案經李叡宜告訴偵辦。
　　　　證據並所犯法條
一、證據清單及待證事實
編號 證據名稱 待證事實 (一) 被告李萬隆於警詢及偵查中之供述 坦承於上開時、地，與告訴人李叡宜發生本件交通事故等事實，惟矢口否認有何過失傷害之犯行，辯稱：本件交通事故係因告訴人李叡宜自伊左側超車不當所致云云。 (二) 告訴人李叡宜於警詢及偵查中之指訴 證明全部犯罪事實。 (三) 1、道路交通事故現場 圖、道路交通事故補充資料表、道路交通事故談話紀錄表、道路交通事故調查報告表（一）（二）、現場暨車損照片；  2、臺北市政府警察局道路交通事故初步分析研判表 證明車禍發生地點、相對位置、被告李萬隆暨告訴人車損情形及肇事原因。 (四) 臺北市立萬芳醫院110年7月6日診字第1100023086號診斷證明書 證明告訴人受有上開傷害之事實。 
二、核被告李萬隆所為，係犯刑法第284條前段之過失傷害罪嫌
    。
三、依刑事訴訟法第251條第1項提起公訴。
  　此　致
臺灣臺北地方法院
中　　華　　民　　國　 111　　年　　4 　　月　　11　　日
　　　　　　　　　　　　　檢　察　官      陳 建 宏
本件正本證明與原本無異